臺灣高等法院臺中分院刑事判決　　　　 94年度上易字第807號
上　訴　人　臺灣臺中地方法院檢察署檢察官
被　　　告　乙○○　（民國43年4月4日生）
上列上訴人因被告竊盜案件，不服臺灣臺中地方法院94年度易字
第690號中華民國94年4月29日第一審判決（起訴案號：臺灣臺中
地方法院檢察署94年度偵字第3976號，併辦案件：臺灣苗栗地方
法院檢察署94年度偵字第1603、1639號），提起上訴，本院判決
如下：
    主  文
原判決撤銷。
乙○○連續攜帶兇器竊盜，累犯，處有期徒刑壹年陸月。
扣案之六角扳手、起子、鑰匙各壹支，均沒收。
    事  實
一、乙○○於民國九十二年間，曾因竊盜罪，經臺灣苗栗地方法
    院判處有期徒刑十一月確定，並於九十四年一月九日執行完
    畢。猶不知悔改，復意圖為自己不法之所有，並基於概括犯
    意，先於九十四年二月二十六日十四時三十分許，在臺中縣
    豐原市○○街二一二號前，見純華藝品行所有車牌ＮＰ－７
    ６７０號自小貨車（價約新臺幣五萬元）停在該處，即持其
    所有客觀上具有危險性可供兇器使用之六角扳手、起子各一
    支，打開該自小貨車之車門，進入車內，再以該二樣工具，
    插入該自小貨車電源鑰匙孔內，將之啟動駛離現場，而竊取
    之。得手後，於當日十四時五十分許，行經臺中縣后里鄉○
    ○路二號前，旋經警發現可疑而盤檢查獲，並扣得前揭六角
    扳手、起子各一支。
二、其獲釋後，又基於同一犯意，於九十四年三月一日十八時許
    ，在台中縣沙鹿鎮靜宜大學附近，持自備之鑰匙一支，竊取
    洪秀花所有之車牌DJ─8735號自用小貨車一輛，得手後供己
    使用，其為警查獲時自備之鑰匙一支已經丟棄；又於九十四
    年四月七日二十三時許，在台中市榮總醫院附近，持自備之
    鑰匙一支，竊取姚森碧所有之車牌EY─2015號自用小貨車一
    輛，得手後供己使用。為警查獲時，扣有自備之鑰匙一支。
三、案經臺中縣警察局豐原分局報請臺灣臺中地方法院檢察署檢
    察官偵查起訴，及苗栗地方法院檢察署移送併辦。
    理  由
一、右揭犯罪事實業據被告乙○○於警詢、檢察官偵訊中及本院
    與原審法院審理時迭承不諱，核與該自小貨車之持有人丙○
    ○、所有人甲○○、姚森碧在警詢中指訴該車被竊之情節相
    符，並有贓物認領保管單、該自小貨車之行車執照、車輛竊
    盜資料個別查詢報表、該自小貨車之照片等資料附卷可稽，
    並有扣案之六角扳手、起子、鑰匙各一支足憑。本件事證明
    確，被告犯行應堪認定。
二、扣案之六角扳手、起子各一支，經原審法院及檢察官當庭勘
    驗結果，均為鐵製器械，有勘驗筆錄各一紙在卷可憑，六角
    扳手長約八公分，起子則頂端尖銳，此亦有照片在卷可佐（
    參偵卷第二五頁），依通常社會觀念，該二支工具均足認為
    有使人生命身體安全發生危險之虞，均為可供兇器使用之物
    。故核被告所為，係犯刑法第三百二十一條第一項第三款之
    攜帶兇器竊盜罪，及刑法第三百二十一條第一項之竊盜罪。
    其先後三次竊盜，罪名相同，犯意概括，應依連續犯以一罪
    論處，其竊取甲○○、姚森碧車輛部分，雖未據起訴，然因
    與起訴部分有連續犯之裁判上一罪關係，本院自得併予論處
    。又被告於九十二年間，曾因竊盜罪，經臺灣苗栗地方法院
    判處有期徒刑十一月確定，並於九十四年一月九日執行完畢
    ，此有臺灣高等法院被告全國前案紀錄表在卷可按，其受有
    期徒刑之執行完畢後，五年以內再犯本件有期徒刑以上之罪
    ，為累犯，依刑法第四十七條規定，應加重其刑。原審予以
    論罪科刑固非無見，惟查，被告竊取甲○○、姚森碧車輛部
    分原審未及併予論處，核有未妥。公訴人上訴意旨，執此指
    摘原審判決不當，顯有理由，自應由本院將之撤銷改判。爰
    審酌被告犯後坦認所為態度良好，頗具悔意，所竊之物已發
    還被害人所生危害非鉅，惟一再行竊對社會治安影響非微等
    一切情狀，量處如主文第二項所示之刑。扣案之六角扳手、
    起子、鑰匙各一支，均係被告所有供本件竊行所用之物，此
    經被告陳明在卷，依刑法第三十八條第一項第二款之規定，
    併予宣告沒收。
據上論結，應依刑事訴訟法第三百六十九條第一項前段、第三百
六十四條、第二百九十九條第一項前段、刑法第五十六條、第三
百二十一條第一項第三款、第四十七條、第三十八條第一項第二
款，判決如主文。
本案經檢察官丁○○到庭執行職務。
中　　華　　民　　國　　94　　年　　7　　月　　26 　　日
            刑事第七庭　審判長法  官  林　榮　龍
                              法  官  許  秀  芬
                              法  官  黃  日  隆
上列正本證明與原本無異。
不得上訴。
                              書記官  陳  三  軫
中　　華　　民　　國　　94　　年　　7　　月　　27　　日
                                                     Ａ
